【裁判字號】    99,交簡上,148
【裁判日期】    990917
【裁判案由】    過失傷害
【裁判全文】
臺灣臺北地方法院刑事判決           99年度交簡上字第148號
上  訴  人  臺灣臺北地方法院檢察署檢察官
被      告  甲○○
上列上訴人因被告過失傷害案件，不服本院於中華民國九十九年
六月十八日所為九十九年度交簡字第四九號第一審刑事簡易判決
（起訴案號：臺灣臺北地方法院檢察署九十九年度偵字第一○八
四五號），提起上訴，本院管轄之第二審合議庭判決如下：
    主  文
上訴駁回。
甲○○緩刑貳年。
    事  實
一、甲○○於民國九十九年三月十六日晚間八時四十分許，騎乘
    車牌號碼九九七─ＣＧＦ號重型機車，沿臺北市○○區○○
    街由西往東行駛，行經臺北市○○區○○街六七號前時，本
    應注意車前狀況，隨時採取必要之安全措施，而依當時係陰
    天、夜間有照明、視距良好，該路段係鋪設柏油、乾燥、無
    缺陷之路面，並無不能注意之情事，竟疏未注意車前狀況，
    避煞不及，其右側車身乃撞及適於該處由北往南直行穿越馬
    路之行人乙○○，乙○○因而倒地，受有左腳第一蹠骨開放
    性骨折併開放性傷口、右手及右膝挫摥等傷害。甲○○於肇
    事後，旋即於員警前往醫院處理時，向該員警承認肇事自首
    而接受裁判。
二、案經乙○○訴由臺北市政府警察局中山分局報告臺灣臺北地
    方法院檢察署檢察官偵查起訴，本院受理後，因甲○○於審
    理時自白犯罪，逕以簡易判決處刑。
    理  由
一、證據之認定：
    上開事實一之部分，業經告訴人乙○○指述綦詳（偵查卷第
    三、四、四一、四二頁參照），並有臺北市○○○○○道路
    交通事故現場圖、道路交通事故調查報告表(一)、(二)、交通事
    故補充資料表、交通事故談話紀錄表、現場照片、臺北市政
    府警察局交通警察大隊道路交通事故初步分析研判表、道路
    交通事故肇事人自首情形紀錄表等件在卷可稽（偵查卷第十
    二頁、第二一頁至第二六頁、第二八頁、第三十頁至第三六
    頁參照），而告訴人乙○○確係因本件事故受有左腳第一蹠
    骨開放性骨折併開放性傷口、右手及右膝挫傷等情，有馬偕
    紀念醫院乙種診斷證明書一紙在卷足憑（偵查卷第五頁參照
    ），是被告甲○○之行為與告訴人所受之傷害間，自有相當
    因果關係，此情已足認定。且按駕駛人應注意車前狀況，隨
    時採取必要安全措施，道路交通安全規則第九十四條第三項
    定有明文。被告為考領駕照之駕駛人，對此自應知悉，而本
    件復無其於肇事時有不能注意之證據，足證被告疏未注意及
    此，確有過失行為。且被告亦對上開事實一之部分於本院九
    十九年九月八日審理時供承不諱（本院當日審判筆錄參照）
    ，是依(一)告訴人之指述、(二)上開道路交通事故現場圖、調查
    報告表(一)、(二)、補充資料表、談話紀錄表、現場照片、臺北
    市政府警察局交通警察大隊道路交通事故初步分析研判表、
    道路交通事故肇事人自首情形紀錄表、(三)馬偕紀念醫院乙種
    診斷證明書一紙等補強證據已足資擔保被告於本院審理中所
    為之上開任意性自白具有相當程度之真實性，而得確信被告
    前述自白之犯罪事實確屬真實，從而依刑事訴訟法第一百五
    十六條第一項及同條第二項規定，自得依被告前述自白及該
    補強證據認定被告確有為前述過失傷害之犯行。
二、論罪科刑之法律適用：
  (一)核被告甲○○所為，係犯刑法第二百八十四條第一項前段之
    過失傷害罪。
  (二)查被告於肇事後，俟員警前往醫院處理時，被告在場並承認
    為肇事者，有臺北市○○○○○道路交通事故肇事人自首情
    形紀錄表一紙附卷足憑（偵查卷第二八頁參照），係對於未
    發覺之犯罪，表示願接受裁判之意，依刑法第六十二條前段
    自首之規定，得減輕其刑。
  (三)原審以被告犯行明確，適用刑事訴訟法第四百四十九條第二
    項、第三項、第四百五十四條第二項，刑法第二百八十四條
    第一項前段、第六十二條前段、第四十一條第一項前段，刑
    法施行法第一條之一第一項、第二項前段之規定，量處被告
    拘役十日，如易科罰金，以新臺幣（下同）一千元折算一日
    ，其認事用法均無違誤，量刑亦屬妥適。上訴人提起上訴，
    指摘原審判決量刑過輕，顯無理由，應予駁回。
  (四)又被告前未曾因故意犯罪受任何有期徒刑以上刑之宣告，此
    有臺灣高等法院被告前案紀錄表一紙附卷可憑，其因一時失
    慮致罹刑章，事後業已坦承犯行，顯有悔意，且與告訴人於
    本院九十九年九月八日審理時達成和解，被告當庭交付和解
    金六萬元，告訴人表示願意原諒被告等語（本院當日審判筆
    錄參照），本院認被告經此偵審程序，應能知所警惕，信無
    再犯之虞，因認對其所宣告之刑，以暫不執行為適當，爰併
    予宣告緩刑二年，以啟自新。
據上論斷，應依刑事訴訟法第四百五十五條之一第一項、第三項
、第三百六十八條，刑法第七十四條第一項第一款，判決如主文
。
本案經檢察官蔡甄漪到庭執行職務
中    華    民    國    99    年    9     月    17    日
                  刑事第九庭審判長法  官  林怡秀
                                  法  官  鄭富城
                                  法  官  徐淑芬
以上正本證明與原本無異。
本件不得上訴。
                                  書記官  劉郅享
中    華    民    國    99    年    9     月    17    日
附錄本案論罪科刑法條全文：
中華民國刑法第二百八十四條
因過失傷害人者，處六月以下有期徒刑、拘役或五百元以下罰金
，致重傷者，處一年以下有期徒刑、拘役或五百元以下罰金。
從事業務之人，因業務上之過失傷害人者，處一年以下有期徒刑
、拘役或一千元以下罰金，致重傷者，處三年以下有期徒刑、拘
役或二千元以下罰金。

司法院資訊處製作；財團法人民間司法改革基金會備份。
